臺灣橋頭地方法院民事判決　　　　　　110年度岡簡字第306號
原　　　告　良京實業股份有限公司

法定代理人　平川秀一郎



訴訟代理人　李禹靚　
被　　　告　李鑫即李堅瑞

上列當事人間請求清償借款事件，經臺灣臺北地方法院移送前來
（110 年度北簡字第8641號），本院於民國110 年10月7 日言詞
辯論終結，判決如下：
    主  文
被告應給付原告新臺幣壹拾陸萬壹仟壹佰伍拾伍元，及自民國九
十六年十月一日起至清償日止，按週年利率百分之十五計算之利
息。暨違約金新臺幣壹元。
被告應給付原告新臺幣肆萬伍仟貳佰玖拾肆元，及自民國九十五
年十月三十一日起至民國一○四年八月三十一日止，按週年利率
百分之二十計算之利息，暨自民國一○四年九月一日起至清償日
止，按週年利率百分之十五計算之利息。暨違約金新臺幣壹元。
原告其餘之訴駁回。
訴訟費用新臺幣貳仟貳佰壹拾元由被告負擔。
本判決關於原告勝訴部分得假執行。但被告如各以新臺幣壹拾陸
萬壹仟壹佰伍拾伍元、新臺幣肆萬伍仟貳佰玖拾肆元為原告預供
擔保，免為假執行。
    事實及理由
一、原告主張：
  ㈠被告前向訴外人寶華商業銀行股份有限公司（原名稱為泛亞
    商業銀行股份有限公司，下稱寶華銀行）申辦小額循環信用
    貸款，借款最高限額新臺幣（下同）30萬元，借款動用期間
    自核准日起為期1 年，期滿前雙方如不為反對續約之意思表
    示，得以同一內容繼續延長1 年，不另換約，其後每年屆期
    時亦同。並約定借款利率以固定年利率百分之15計息，且自
    借款日起，每月15日為最終繳款日，應繳足最低繳款金額，
    如未依約繳款，即視為全部到期，並應給付逾期未滿6 個月
    者，按上開利率百分之10，逾期超過6 個月者，按上開利率
    百分之20計算之違約金。詎被告未依約繳款，尚積欠本金16
    1,155 元及相關利息未清償。
  ㈡被告前另向渣打國際商業銀行股份有限公司（下稱渣打銀行
    ）申請信用卡使用，依約被告得持卡於特約商店消費，並應
    於當期繳款截止日前清償，若選擇以循環信用方式繳款，應
    於當期繳款期限繳付最低付款額，並依年利率百分之20計付
    循環利息。詎被告未依約繳款，至民國95年10月30日止，尚
    積欠本金45,294元及相關利息未清償。上開債權並已分別由
    寶華銀行、渣打銀行讓與原告。為此，依消費借貸契約、信
    用卡契約及債權讓與之法律關係提起本件訴訟。
  ㈢原告因而聲明：
  ⒈被告應給付原告161,155 元，及自96年10月1 日起至清償日
    止，按年利率百分之15計算之利息，暨自96年11月2 日起至
    清償日止，逾期在6 個月以內者，按上開利率百分之10，逾
    期超過6 個月者，按上開利率百分之20計算之違約金。
  ⒉被告應給付原告45,294元，及自95年10月31日起至104 年8
    月31日止，按年利率百分之20計算之利息，暨自104 年9 月
    1 日起至清償日止，按年利率百分之15計算之利息，及違約
    金1,200 元。
二、被告則以：利息請求金額過高等語。並聲明：原告之訴駁回
    。
三、得心證之理由：
  ㈠原告主張之上揭事實，業據提出與所述相符之魔力現金卡申
    請書、約定書、分攤表、股份有限公司變更登記表、債權讓
    與證明書、債權讓與金額表、信用貸款餘額代償申請書、分
    攤表、信用卡合約書、金管會100 年2 月9 日金管銀票字第
    00000000000 號令、債權讓與資料明細表、公告報紙等件為
    證（見北院卷第11頁至第37頁），經本院核對無訛，復為被
    告所不爭執（見本院卷第30頁），堪信原告主張為真實。
  ㈡又約定之違約金額過高者，法院得減至相當之數額，民法第
    252 條定有明文。而契約當事人約定之違約金是否過高，應
    依一般客觀之事實、社會經濟狀況、當事人實際上所受損害
    及債務人如能如期履行債務時，債權人可享受之一切利益為
    衡量標準，以求公平。審酌原告因被告遲延清償所受積極損
    害、所失利益，通常為該借款再轉借他人後之利息收入或轉
    作他項投資之收益，然近年來國內貨幣市場之利率已大幅調
    降，而原告已向被告收取相當利率之利息，而獲取大量經濟
    利益，倘再令被告給付如現金卡、信用卡約定事項所示之違
    約金，殊非公允，依上說明，本院認原告上開2 債權所得請
    求之違約金均應酌減至1 元方為適當。
四、綜上所述，原告依消費借貸、信用卡契約及債權讓與之法律
    關係，請求被告給付如主文第1、2項所示之金額、利息及違
    約金，洵屬正當，應予准許。逾此範圍之請求，非有理由，
    應予駁回。
五、本件係依民事訴訟法第427 條第1 項規定，適用簡易訴訟程
    序所為被告敗訴之判決，依同法第389 條第1 項第3 款規定
    ，應依職權宣告假執行。並依同法第392 條第2 項之規定，
    依職權宣告被告預供相當之擔保，免為假執行。
六、訴訟費用負擔之依據：民事訴訟法第79條。
中    華    民    國   110    年    10    月    21    日
                  岡山簡易庭  法    官  林揚奇
以上正本係照原本作成。
如不服本判決，應於送達後20日內，向本院提出上訴狀並表明上
訴理由，如於本判決宣示後送達前提起上訴者，應於判決送達後
20日內補提上訴理由書（須附繕本）。
中    華    民    國   110    年    10    月    21    日
                              書 記 官  陳麗如